Minutes et répertoires du notaire Pierre GAUDION, 8 mai 1656 - 16 juillet 1685 (étude XIX)
Archives nationales
- Minutes de Pierre GAUDION, 1656 - 16 juillet 1685; MC/ET/XIX/465 - MC/ET/XIX/530
  - Minutes. 1664, juillet - décembre, juillet - décembre 1664; MC/ET/XIX/482
    - MÉDECIN en la Faculté de Paris DUVAL (Hippolyte) fils de défunt Jean DUVAL cons. et Médecin du Roi, demeurant rue Pierre Sarrazin. § Mariage de Hippolyte DUVAL et de Claude DE BRAYE., 30 novembre 1664; MC/ET/XIX/482
      contrat de mariage; Duval, Hippolyte
    - MÉDECIN (Conseiller et) ordinaire du Roi DEBRAYE (Jean) et Jeanne BERNARD, sa femme, demeurant à Montlhéry § Mariage d'Hippolyte DUVAL, médecin à Paris et de Claude DEBRAY, fille de Jean DEBRAYE et Jeanne BERNARD, sa femme, 30 novembre 1664; MC/ET/XIX/482
      contrat de mariage; Debraye, Jean
    - DUVAL (Jean) Docteur en Médecine et Médecin ordinaire du Roi et Geneviève THEVENOT, sa femme. § Mariage de Hippolyte DUVAL, médecin en la Faculté de Paris, fils de défunts Jean DUVAL, et de Claude DE BRAYE., 30 novembre 1664; MC/ET/XIX/482
    - DUVAL (Hippolyte) Médecin en la faculté de Paris, demeurant rue Pierre Sarrazin, paroisse Saint-Benoît § Mariage de Hippolyte DUVAL fils de défunt Jean DUVAL, médecin ordinaire du Roi et de Geneviève THEVENOT, avec Claude DEBRAYE, fille de Jean DEBRAYE, conseiller et médecin du Roi, 30 novembre 1664; MC/ET/XIX/482
    - DEBRAYE (Jean) Conseiller et médecin ordinaire du Roi, et Jeanne BERNARD, sa femme, demeurant à Montlhéry § Mariage de Hippolyte DUVAL, médecine à Paris et de Claude DEBRAYE, fille de Jean DEBRAYE, 30 novembre 1664; MC/ET/XIX/482
    - SAINT-ANTOINE-DES-CHAMPS § 3 baux par les religieuses de SAINT-ANTOINE-DES-CHAMPS, 21 décembre 1664; MC/ET/XIX/482
  - Minutes. 1665, janvier - juin, janvier - juin 1665; MC/ET/XIX/483
    - APOTHICAIRE du Roi JACOB (Léonnard) demeurant près Bar-sur-Aube § Société constituée pour l'établissement des maitrises et jurandes d'apothicaire dans toute la France, suivant brevet royal consenti à M. VALLOT, premier médecin de S.M., 3 mars 1665; MC/ET/XIX/483
      acte de société; Jacob, Léonard
    - VALLOT (Monsieur) Premier médecin de S.M. § Association entre Louis de MEUFVE, médecin ordinaire du roi et lieutenant général de Monsieur VALLOT et Jacques de MEUFVE DESFOSSES, sur l'établissement dans toute la France des maîtrises et Jurandes d'apothicaires-, 3 mars 1665; MC/ET/XIX/483
      Vallot, Monsieur
    - MEUFVE (Louis de) médecin ordinaire du roi, lieutenant général de Monsieur VALLOT, premier médecin de S.M, demeurant à Nogent-sur-Seine, logé à Paris sur le quai des Ormes § Association entre Louis de MEUFVE et Jacques de MEUFVE, sieur DES FOSSÉS, sur l'établissement des maîtrises et jurandes d'apothicaires en tout le royaume, en reconnaissances des sommes dûes par Louis de MEUFVE et par le sieur VALLOT au dit DESFOSSÉS -, 3 mars 1665; MC/ET/XIX/483
      reconnaissance; Meufve, Louis de
    - MEUFVE (Jacques de) sieur DES FOSSÉS marchand bourgeois de Paris, demeurant sur le quai des Ormes § Association entre Jacques de MEUFVE et Louis de MEUFVE, médecin ordinaire du roi, sur l'établissement dans toute la France des maîtrises et jurandes d'apothicaires, 3 mars 1665; MC/ET/XIX/483
      Meufve, Jacques de
    - MEDECIN du ROI (premier) VALLOT (Monsieur) § Société constituée par les sieurs de MEUFVE et Jacob, pour les maîtrises et jurandes d'apothicaire dans toute la France, suivant le brevet royal accordé par S. M. à Monsieur VALLOT, 3 mars 1665; MC/ET/XIX/483
    - JACOB (Léonnard) apothicaire du roi, demeurant près Bar-sur-Aube § Société constituée pour l'établissement des maîtrises et Jurandes d'apothicaire, entre Léonnard JACOB, Louis de MEUFVE, médecin ordinaire du roi, Jacques de MEUFVE, sieur DESFOSSES, et sur lesquelles le sieur VALLOT, premier médecin du roi, doit leur donner commission, 3 mars 1665; MC/ET/XIX/483
      Jacob, Léonnard
    - APOTHICAIRES maîtrises et jurandes d' § Société constituée pour l'exploitation des maîtrises et jurandes d'APOTHICAIRES suivant le brevet de S.M. accordé à Monsieur VALLOT, son premier médecin, et partagé avec Léonard JACOB, apothicaire du roi, Louis de MEUFVE, médecin ordinaire du roi et Jacques de MEUFVE, sieur DESFOSSES., 3 mars 1665; MC/ET/XIX/483
      partage
    - MENUISERIE § confection du 'corps d'une chaise roulante, 16 mai 1665 - 17 mai 1665; MC/ET/XIX/483
      menuisier
  - Minutes. 1665, juillet - décembre, juillet - décembre 1665; MC/ET/XIX/484
    - CLARISSES (Religieuses du couvent de l'Ordre de Sainte-Claire de la Nativité de Jésus, rue des Francs-Bourgeois). § Réceptions de religieuses; Rachat à Pierre de CAMBONT de COISLIN, abbé de l'abbaye de Saint-Victor, 9, 11 janvier et 9 février 1664., 9 janvier 1664 - 9 février 1664; MC/ET/XIX/484
      acte de vente; Francs-Bourgeois (rue des)
    - LOIR (Nicolas) Peintre ordinaire du Roi § Constitution par .., 4 décembre 1665; MC/ET/XIX/484
      Loir, Nicolas
    - PEINTRE LOIR (Nicolas) § Constitution, 4 décembre 1665; MC/ET/XIX/484
  - Minutes. 1666, janvier - juin, janvier - juin 1666; MC/ET/XIX/485
    - TOULOUSE (Abbaye Notre-Dame-de-Jouarre) § Marché de menuiserie pour l'autel d'une chapelle à. .., 15 avril 1666; MC/ET/XIX/485
      marché; Toulouse (Haute-Garonne)
  - Minutes. 1666, juillet - décembre, juillet - décembre 1666; MC/ET/XIX/486
    - CASTILLE (Messieurs de) § Inventaire des titres et offres cédés par Messieurs de CASTILLE à leurs créanciers, 21 mai 1643; MC/ET/XIX/486
      inventaire
    - SAINT-ANTOINE-DES-CHAMPS (abb) § Bail à titre de rentes par les religieux de SAINT-ANTOINE-DES-CHAMPS au fg Saint-Antoine dite rue de Reuilly, 17 août 1666; MC/ET/XIX/486
    - SAINT-ANTOINE-DES-CHAMPS (abb.) § Fondation portant constitution à abb. SAINT-ANTOINE-DES-CHAMPS pour Jeanne et Elisabeth BOYER religieuses professes aud. couvent, 4 octobre 1666; MC/ET/XIX/486
      Saint-Antoine-des-Champs, abb.
  - Minutes. 1667, janvier - mai, janvier - mai 1667; MC/ET/XIX/487
    - MÉDICIS (Marie de) § Traité et conventions entre les légataires de Marie de MÉDICIS pour obtenir l'exécution de son testament, et Procuration (en blanc), 21 mai 1667 - 22 mai 1667; MC/ET/XIX/487
      procuration; testament; Médicis, Marie de
  - Minutes. 1667, juin - décembre, juin - décembre 1667; MC/ET/XIX/488
    - SAINT-ANTOINE-DES-CHAMPS (abb.) § Quitt. de rentes par les religieuses de abb. SAINT-ANTOINE-DES-CHAMPS dus par la succ. de Michel BARBIER à l'acquit du sieur de GOURNAY, 2 décembre 1668; MC/ET/XIX/488
  - Minutes. 1668, janvier - mai, janvier - mai 1668; MC/ET/XIX/489; Document détérioré.
    - THUILLIER (Laurent) Sculpteur § Constitution, 12 mai 1668; MC/ET/XIX/489
      Thuillier, Laurent
    - SCULPTEUR THUILLIER (Laurent) § Constitution, 12 mai 1668; MC/ET/XIX/489
  - Minutes. 1668, juin - décembre, juin - décembre 1668; MC/ET/XIX/490
    - Constitution par Jacques-Bénigne Bossuet, en tant que doyen commendataire du doyenné de Saint-Sulpice de Gassicourt, ordre de Cluny, demeurant dans le doyenné de l'église Saint-Thomas-du-Louvre, en son nom et fondé de la procuration du prieur claustral et des religieux de Gassicourt, à Claude Gouin, veuve de Nicolas Girard, secrétaire ordinaire de la Chambre du Roi, demeurant rue de Jouy, d'une rente de 75 livres, moyennant la somme de 1 500 livres, qui sera affectée au rachat de terres ayant fait anciennement partie du domaine du dit doyenné., 7 septembre 1668; MC/ET/XIX/490
      Informations complémentaires:
      Pièce jointe: Gassicourt.
      1668, 8 août. Procuration par Mathieu-Silvestre Malus, prêtre, religieux, prieur claustral du doyenné conventuel de Gassicourt et autres religieux, à Jacques-Bénigne Bossuet, pour faire la dite constitution.
      Documents du Minutier central concernant l'histoire littéraire (1650-1700) [2295 actes], par Madeleine Jurgens et Marie-Antoinette Fleury, Paris, Presses universitaires de France, 1960, p. 42 (instrument de recherche imprimé dématérialisé dont la version intégrale est accessible en ligne par la rubrique 'Autres instruments de recherche', voir contexte dans le Plan d’orientation général - Notaires de Paris, guides thématiques du Minutier).
      constitution de rente; Saint-Thomas-du-Louvre (église); Jouy (rue de); Mantes-la-Jolie (Yvelines); Bossuet, Jacques Bénigne (1627-1704); Gouin, Claude; Girard, Nicolas; Malus, Mathieu Sylvestre; doyen d'université; secrétaire du roi (Ancien Régime); officier de la Chambre du roi (Ancien Régime); prêtre; religieux; abbé
    - SAINT-ANTOINE-DES-CHAMPS (abbaye) § Bail par les religieux de abbaye SAINT-ANTOINE-DES-CHAMPS de terres situées à Gonesse, 27 octobre 1668; MC/ET/XIX/490
      bail; Saint-Antoine-des-Champs, abbaye
  - Minutes. 1669, janvier - avril, janvier - avril 1669; MC/ET/XIX/491
    - MESGRIGNY (Jean François de) chevalier marquis de Vandeuvre § Foi et hommage par Léon VALLOT seigneur de Marguerite conseiller du roi en ses conseils et au gd Conseil à Jean François de MESGRIGNY de la terre de MAIGNANT en Champagne, 20 mars 1669; MC/ET/XIX/491
      Mesgrigny, Jean François de
  - Minutes. 1669, mai - juillet, mai - juillet 1669; MC/ET/XIX/492
    - SAINT-ANTOINE-DES-CHAMPS (abb.) § Echanges de rentes 2 contrats - 13 mai - 29 mai, mai 1669; MC/ET/XIX/492
      échange; Saint-Antoine-des-Champs, abb.
    - COTELLE (Jean) Peintre, 3 mai 1669; MC/ET/XIX/492
      Cotelle, Jean
    - PEINTRE COTELLE (Jean) § Constitution, 3 mai 1669; MC/ET/XIX/492
  - Minutes. 1669, août - décembre, août - décembre 1669; MC/ET/XIX/493
    - GOBERT (Thomas) Architecte § Constitution à, 24 août 1669; MC/ET/XIX/493
      Gobert, Thomas
    - ARCHITECTE GOBERT (Thomas) § Constitution à. .., 24 août 1669; MC/ET/XIX/493
    - ARCHITECTE L'ESPINE (Alexandre de) § Constitution, 24 août 1669; MC/ET/XIX/493
      L'Espine, Alexandre de
    - L'ESPINE (Alexandre de) Architecte § Constitution par .., 24 août 1669; MC/ET/XIX/493
    - GERVAISE (Jacques) peintre du Roi § compte entre. .. et Liennard GONTIER peintre, au sujet des ouvrages par eux exécutés sous la conduite de M. LEBRUN, 30 novembre 1669; MC/ET/XIX/493
      Gervaise, Jacques
    - PEINTRE GONTIER (Liennard) § Compte de travaux, 30 novembre 1669; MC/ET/XIX/493
      Gontier, Liennard
    - PEINTRE GERVAISE (Jacques) § Compte de travaux, 30 novembre 1669; MC/ET/XIX/493
    - PEINTURE § compte entre Jacques GERVAISE peintre du Roi et Liennard GONTIER, peintre au sujet des ouvrages par eux exécutés sous la conduite de M. LEBRUN, 30 novembre 1669; MC/ET/XIX/493
    - LE BRUN (M.) § Compte d'ouvrages exécutés sous la direction de. .., 30 novembre 1669; MC/ET/XIX/493
      Le Brun, M.
  - Minutes. 1670, janvier - juin, janvier - juin 1670; MC/ET/XIX/494
    - TESTAMENT OLOGRAPHE daté du 20 juillet 1663 de Marie de FOURCY maréchal de RUZÉ d'EFFIAT, demeurant rue Vieille-du-Temple, remis par son frère, le Président de FOURCY, à Antoine d'AUBRAY, lieutenant civil, 17 janvier 1670; MC/ET/XIX/494
      testament; Fourcy de Ruzé d'Effiat, Marie de
    - FOURCY (Henry de) chevalier, seigneur de CHESSY, conseiller du roi en ses conseils et en sa cour de parlement, président aux Enquêtes de ladite cour, demeurant rue de Jouy § Inventaire à la requête de Henry de FOURCY après le décès de sa soeur Marie de FOURCY, maréchale de ROZÉ d'EFFIAT, en présence du fils et des deux petits fils de la défunte., 24 janvier 1670; MC/ET/XIX/494; 78 fol
      inventaire; Fourcy, Henry de
    - RUZÉ d'EFFIAT (Jean) conseiller du roi en ses conseils, abbé des abbayes de Troisfontaines en Champagne et de Saint-Cernin de Toulouse, demeurant dans le château de l'Arsenal § Inventaire en présence de Jean RUZÉ d'EFFIAT après le décès de Marie de FOURCY, maréchale de RUZÉ d'EFFIAT, sa mère., 24 janvier 1670; MC/ET/XIX/494; 78 fol.
      inventaire; Ruzé d'Effiat, Jean
    - RUZÉ d'EFFIAT (famille) § Inventaire après le décès de Marie de FOURCY, maréchale de RUZÉ d'EFFIAT, 24 janvier 1670; MC/ET/XIX/494; 78 fol.
      inventaire; Ruzé d'Effiat, famille
    - RUZÉ (Antoine) chevalier, marquis d'EFFIAT, Longjumeau et Chilly, premier écuyer de S.A.R. Monsieur, demeurant rue des Bons Enfants § Inventaire en présence de Antoine RUZÉ après le décès de Marie de FOURCY, maréchale de RUZÉ d'EFFIAT, son aïeule, dont Antoine RUZÉ est hériter par représentation de Martin RUZÉ, marquis d'EFFIAT, son père, 24 janvier 1670; MC/ET/XIX/494; 78 folios
      inventaire; Ruzé, Antoine
    - MAZARINY (Armand, Charles, duc de) duc de Mayenne et La Meilleraye, pair de France, gouverneur pour le roi de la Haute et Basse Alsace, demeurant au Palais Mazarin, rue Neuve des Petits-Champs § Inventaire après décès de Marie de FOURCY, Maréchale de RUZÉ d'EFFIAT, aïeule de Armand, Charles duc de MAZARINY un de ses héritiers par représentation de Marie de RUZÉ d'EFFIAT, sa mère, 24 janvier 1670; MC/ET/XIX/494; 78 folios
      inventaire; Mazariny, Armand, Charles, duc de
    - FOURCY (Marie de) Veuve du Maréchal de RUZÉ d'EFFIAT, pair de France, demeurant en son hôtel, rue Vieille-du-Temple. § Ouverture du testament olographe de Marie de FOURCY date du 20 Juillet 1663., 24 janvier 1670; MC/ET/XIX/494
      testament; Fourcy, Marie de
    - FOURCY (Marie de) veuve d'Antoine RUZÉ, marquis d'EFFIAT, de Longjumeau baron de Massif, chevalier des ordres du roi, conseiller d'Etat et privé, maréchal et g/d/ Maître de l'artillerie de France, gouverneur et lieutenant général des pays d'Auvergne et du Bourbonnais § Inventaire après le décès de Marie de FOURCY à la requête du Président de FOURCY, son frère et en présence de Jean RUZE d'EFFIAT, son fils et de ses petit-fils Antoine RUZÉ d'EFFIAT et Armand Charles de MAZARINY., 24 janvier 1670; MC/ET/XIX/494; 78 folios
      inventaire; Fourcy, Marie de
    - SAINT-ANTOINE-DES-CHAMPS (abbaye) § Bail à rentes de terres leur appt, 27 janvier 1670; MC/ET/XIX/494
    - Inventaire après décès de Roger Omoloy, prêtre licencié de la maison de Sorbonne, ancien professeur de philosophie au collège de Beauvais, doyen de la nation d'Allemagne, dont sa bibliothèque., 3 avril 1670; MC/ET/XIX/494
      Fichier Bibliothèques XVIe-XVIIIe siècles, par Claire Béchu, Marie-Antoinette Fleury, Madeleine Jurgens, Xenia Pamfilova, 1953-1996 (fichier papier entièrement dématérialisé; voir contexte dans le Plan d’orientation général - Notaires de Paris, guides thématiques du Minutier).
      Date de création de la notice: 2012
      inventaire après décès; Omoloy, Roger; prêtre; enseignant
  - Minutes. 1670, juillet - décembre, juillet - décembre 1670; MC/ET/XIX/495
    - PEINTRE ordinaire du roi en son Académie royale. GERVAISE (Jacques) demeurant rue de la Vieille Monnaie § Inventaire après son décès, dans lesquels sont décrits ses tableaux et dessins, estimés par Noël COYPEL., 17 janvier 1670; MC/ET/XIX/495; 14 fol.
      inventaire; Gervaise, Jacques
    - TESTAMENT OLOGRAPHE § Dépôt du TESTAMENT OLOGRAPHE de Claude CHOMEL, un des directeurs de l'Hôpital général, demeurant à l'Hôpital des Incurables., 30 juillet 1670; MC/ET/XIX/495
      testament; Chomel, Claude
    - TESTAMENT OLOGRAPHE § Dépôt du TESTAMENT OLOGRAPHE de Charles FROISSART, sieur de La Queue-en-Brie, décédé à Paris rue Saint-Antoine, en l'hôtellerie de Louvres, 1er septembre 1670; MC/ET/XIX/495
      testament; Froissart, Charles
    - Inventaire après décès de Pierre Hachette, conseiller du roi en ses conseils demeurant rue Sainte-Catherine-du-Val-des-Ecoliers, donr 3 feuillets de livres de sa bibliothèque prisés par Gilles Ninin, marchand libraire, pour la somme de 105 livres tournois., 24 septembre 1670; MC/ET/XIX/495
      inventaire après décès; Hachette, Pierre; Ninin, Gilles
    - GERVAISE (Jacques) peintre ordinaire du roi en son académie royale, demeurant rue de la Vieille Monnaie § Inventaire après le décès de. .. à la requête de sa veuve Catherine COTELLE, et dans lequel sont décrits ses tableaux et dessins, estimés par Noël COYPEL., 17 décembre 1670; MC/ET/XIX/495; 14 fol.
    - TAPISSERIE (vente de) § par Isaye DAUBILLY, juré courtier en vins et Suzanne DELABRE, sa femme, à Guillaume PARFAICT, écuyer, une denture de tapisserie de Flandres de Verdure, contenant six pièces de 3 aunes de haut sur 19 aunes de cours moyennant la somme de 800 ltz prêtée pour un an., 17 décembre 1670; MC/ET/XIX/495
      Tapisserie, vente de
    - TABLEAUX et dessins § Inventaire après décès de Jacques GERVAISE, peintre ordinaire du roi en son Académie royale, ou décrit des. .. estimés par Noël COYPEL, à la requête de Catherine COTELLE, veuve dudit Gervaise et tutrice de leurs 3 filles mineures -, 17 décembre 1670; MC/ET/XIX/495; fol. 14
    - FOURCY (Henry de) chevalier, seigneur de Chessy, conseiller du roi en ses conseils et en sa cour de parlement, et président aux enquêtes de lad. cour demeurant rue de Jouy § Signature d'Henry de FOURCY en qualité de tuteur, au contrat de mariage entre Marie Marguerite de FOURCY, sa nièce, avec Baltazard PHELYPEAUX, marquis de Chateauneuf., 20 décembre 1670; MC/ET/XIX/495
      contrat de mariage; Fourcy, Henry de
    - PHELYPEAUX (Baltazard) chevalier, marquis de Chateauneuf, conseiller ordinaire du roi en ses conseils, Secrétaire d'Etat et des commandements de S.M. demeurant rue Neuve-des-Petits-champs § Contrat de mariage entre Baltazard PHELYPEAUX et Marie Marguerite de FOURCY, en présence du roi et de nombreux témoins des deux parties., 20 décembre 1670; MC/ET/XIX/495
      contrat de mariage; Phélypeaux, Baltazard
    - PHÉLYPEAUX (Louis) chevalier, seigneur de LA VRILLIÈRE, de Châteauneuf, du Hallier, de Saint-Florentin et a. l., conseiller ordinaire du roi en ses conseils, Commandeur de ses ordres, Secrétaire d'Etat et des commandements de S.M. demeurant rue Neuve-des-Petits-Champs § Signature au mariage de son fils Baltazard avec Marie Marguerite de FOURCY; Signature de Louis XIV, 20 décembre 1670; MC/ET/XIX/495
      contrat de mariage; Phélypeaux, Louis
    - PHELYPEAUX (famille) § Nombreuses signatures de membres de la famille PHELYPEAUX au contrat de mariage de Baltazard PHELYPEAUX avec Marie Marguerite de FOURCY, en présence de Louis XIV (signature) et de la Cour., 20 décembre 1670; MC/ET/XIX/495
      contrat de mariage; Phélypeaux, famille
    - LE PELETIER (Claude) conseiller du roi en ses conseils, en sa cour de parlement, président à ses enquêtes, prévôt des marchands de cette ville, demeurant rue Barbette § Signature de Claude LE PELETIER au contrat de mariage de sa belle-fille Marie Marguerite de FOURCY, fille de feu Jean de FOURCY et de Marguerite FLEURIAU, épouse de Claude LE PELETIER, avec Baltazard PHELYPEAUX, marquis de chateauneuf., 20 décembre 1670; MC/ET/XIX/495
      contrat de mariage; Le Peletier, Claude
    - FOURCY (Marie Marguerite de) fille de défunt Jean de FOURCY et de Marguerite FLEURIAU, remariée à Claude LE PELLETIER, demeurant rue Barbette. § Contrat de mariage entre Marie Marguerite de FOURCY et Baltazard PHELYPEAUX, marquis de Chateauneuf, en présence de Louis XIV et de nombreux témoins des deux parties., 20 décembre 1670; MC/ET/XIX/495
      contrat de mariage; Fourcy, Marie Marguerite de
  - Minutes. 1671, janvier - juin, janvier - juin 1671; MC/ET/XIX/496
    - FRIQUET (Jacques) Peintre § Titre nouvel, 3 mars 1671; MC/ET/XIX/496
      titre nouvel; Friquet, Jacques
    - JOLLIVET (Bon François) Sculpteur § Quittance, 18 mars 1671; MC/ET/XIX/496
      quittance; Jollivet, Bon François
    - SCULPTEUR JOLIVET (Bon, François) § Quittance, 18 mars 1671; MC/ET/XIX/496
      quittance; Jolivet, Bon, François
    - VENIAT (Guillaume) + menuisier du Roi § Conclusion d'un procès au Pt de Rouen concernant la date de son décès... Pièces déposées, 20 mars 1671; MC/ET/XIX/496
      Veniat, Guillaume
    - SCULPTEUR JOLIVET (Bon, François) § Transfert de rente, 21 mai 1671; MC/ET/XIX/496
      Jolivet, Bon, François
    - JOLLIVET (Bon François) Sculpteur § Transfert de rente, 24 mai 1671; MC/ET/XIX/496
      Jollivet, Bon François
  - Minutes. 1671, juillet - décembre, juillet - décembre 1671; MC/ET/XIX/497
    - BARGELLINUS (Pierre) § Substitution de procuration par Pierre BARGELLINUS évêque de Thèbes, nonce du Pape., 3 juillet 1671; MC/ET/XIX/497
      procuration; Bargellinus, Pierre
    - CHAMOIS (Charles) Architecte des Fortifications du Royaume § Constitution par. .., 5 décembre 1675; MC/ET/XIX/497
      Chamois, Charles
    - ARCHITECTE CHAMOIS (Charles) § Constitution par. .., 5 décembre 1675; MC/ET/XIX/497
  - Minutes. 1672, janvier - juin, janvier - juin 1672; MC/ET/XIX/498
    - DEVAUX (François) menuisier; rue des Boucheries § mémoire de menuisier pour la maison de M. BRÉANT demeurant rue de Sèvres par. .., 19 janvier 1672; MC/ET/XIX/498
      Devaux, François
    - MENUISIER DEVAUX François § mémoire de menuiserie, 19 janvier 1672; MC/ET/XIX/498
  - Minutes. 1672, juillet - décembre, juillet - décembre 1672; MC/ET/XIX/499
    - S/t/ GERMAIN-EN-LAYE (château) § peintures exécutées en la chambre, alcove et cabinet du Roi au. .., 30 novembre 1669; MC/ET/XIX/499
      Saint-Germain-en-Laye (Yvelines, château de)
    - Mariage de François Quentin de La Vienne, valet de chambre du roi, avec Jeanne-Claude Thierry., 31 octobre 1672; MC/ET/XIX/499
      Les valets de chambre du roi au XVIIe siècle (102 actes), par Mathieu Da Vinha, 2003 (base de données migrée: voir contexte dans le Plan d’orientation général - Notaires de Paris, guides thématiques du Minutier).
      contrat de mariage; La Vienne, François-Quentin de; Thierry, Jeanne-Claude; officier de la Chambre du roi (Ancien Régime)
  - Minutes. 1673, janvier - juin, janvier - juin 1673; MC/ET/XIX/500
  - Minutes. 1673, juillet - décembre, juillet - décembre 1673; MC/ET/XIX/501
  - Minutes. 1674, janvier - mai, janvier - mai 1674; MC/ET/XIX/502
  - Minutes. 1674, juin - décembre, juin - décembre 1674; MC/ET/XIX/503
  - Minutes. 1675, janvier - juin, janvier - juin 1675; MC/ET/XIX/504
    - GOUGEON (Paul) Peintre § Constitution par. .., 28 février 1675; MC/ET/XIX/504
      Gougeon, Paul
    - PEINTRE GOUGEON (Paul) § Constitution, 28 février 1675; MC/ET/XIX/504
    - MOUNYER (Pierre) interprète es langues germaniques § inventaire de Pierre MOUNYER; tableaux, 5 avril 1675; MC/ET/XIX/504
      inventaire; Mounyer, Pierre
    - TABLEAUX § inventaire de Pierre MOUNYER, interprète es langues germaniques, 5 avril 1675; MC/ET/XIX/504
  - Minutes. 1675, juillet - décembre, juillet - décembre 1675; MC/ET/XIX/505
  - Minutes. 1676, janvier - juin, janvier - juin 1676; MC/ET/XIX/506
    - COTELLE (Jean) § Constitution; Testament olographe, Inventaire avec mémoire de tableaux dessins, estampes, livres., 11 janvier 1676 - 18 juin 1676; MC/ET/XIX/506
      inventaire; testament; Cotelle, Jean
    - ANGLURE de BRAUX de SAVIGNY (Marquis d') Premier baron de Champagne, capitaine d'une Compagnie au Régiment des Gardes françaises du Roi, demeurant Hôtel de Brissac rue Jacob. § Donation et constitution par Marquis d'ANGLURE de BRAUX de SAVIGNY à sa fille Anne Angélique d'ANGLURE de SAVIGNY.; Compte portant quittance., 13 janvier 1676 - 12 avril 1676; MC/ET/XIX/506
      donation; quittance; Anglure de Braux de Savigny, Charles Nicolas d' (1643-1716)
    - FOURCY (Henry de) Chevalier seigneur de CHESSY § Quittance arbitrale; Quittance de rachat; Procuration à Henry de FOURCY d'Olivier Franciscus de FOURCY; Quittance; Procuration.13 janvier, 9, 10, 17 et 26 mars, 1er avril 1676., 13 janvier 1676 - 1er avril 1676; MC/ET/XIX/506
      procuration; quittance; Fourcy, Henry de
    - Procuration par Maximilien-Philippe, comte palatin du Rhin, duc de Haute et Basse Bavière, et par sa femme duchesse de Bouillon., 25 janvier 1676; MC/ET/XIX/506
      Étrangers en France, Français à l'étranger et aux colonies, XVIe-XIXe siècle (env. 1.000 actes), par le personnel du Minutier,1950-2000 (fichier papier entièrement dématérialisé; voir contexte dans le Plan d’orientation général - Notaires de Paris, guides thématiques du Minutier).